Minutes et répertoires du notaire Pierre AVELINE, 22 avril 1687 - 5 décembre 1719 (étude XXXVIII)
Archives nationales
- Minutes de Pierre AVELINE, janvier 1689 - 1719; MC/ET/XXXVIII/9 - MC/ET/XXXVIII/197
  - Minutes. 1718, août, août 1718; MC/ET/XXXVIII/169
    - Breget (Etienne) maître maçon, entrepreneur des bâtiments rue Montorgueil § quittance, 8 août 1718; MC/ET/XXXVIII/169
    - Quittance concernant Edmé Fourier, architecte juré expert et entrepreneur de bâtiments, rue Culture Sainte-Catherine., 14 août 1718; MC/ET/XXXVIII/169
      quittance; Couture-Sainte-Catherine (rue de la); Fourier, Edme; architecte; chef d'entreprise
    - Mielle (Laurent) maître émailleur marchand verrier-faïencier rue du Grand Hurleur § don mutuel, 16 août 1718; MC/ET/XXXVIII/169
      donation; Mielle, Laurent
    - Couroye (Charles) maître et marchand potier d'étain rue Bordet § Mariage de .., 16 août 1718; MC/ET/XXXVIII/169
      contrat de mariage; Couroye, Charles
    - Contrat de mise en apprentissage, pour 5 ans, entre Marie Ramoville, veuve de Jérôme Habraham, maçon, et Denis Antoine Gervais, maître sculpteur et peintre, au profit de Gilles Michel Habraham, âgé de 16 ans, fils de Jérôme, logé, nourri et blanchi par son maître, sans deniers déboursés (approuvé par les jurés en charge)., 19 août 1718; MC/ET/XXXVIII/169
      contrat d'apprentissage; Gervais, Denis Antoine; Habraham, Jérôme; Habraham, Michel; Ramoville, Marie; maçon; peintre; sculpteur
    - Gervais (Denis Antoine) maître sculpteur et peintre rue Montmartre § apprentissage, 19 août 1718; MC/ET/XXXVIII/169
      contrat d'apprentissage; Gervais, Denis Antoine
    - Lagnier (Charles) valet de chambre tapissier rue de Taranne § Mariage de .., 21 août 1718; MC/ET/XXXVIII/169
      contrat de mariage; Lagnier, Charles
    - Contrat de mise en apprentissage, pour 5 ans, entre Jean-Baptiste Ricour, garde d'hôtel de Paris, et Noël Thomas Delacroix, maître sculpteur, au profit de Louis Ricour, âgé de 16 ans, fils de Jean-Baptiste, logé, nourri et blanchi par son maître, moyennant 100 livres (approuvé par les jurés en charge)., 28 août 1718; MC/ET/XXXVIII/169
      contrat d'apprentissage; Delacroix, Noël Thomas; Ricour, Jean-Baptiste; Ricour, Louis; sculpteur
    - Delacroix (Noel Thomas) maître sculpteur rue de Cléry § apprentissage, 28 août 1718; MC/ET/XXXVIII/169
    - Grandpierre (Louis) maître menuisier rue Saint Sauveur § Vente de maison à .., 31 août 1718; MC/ET/XXXVIII/169
      acte de vente; Grandpierre, Louis
  - Minutes. 1718, septembre, septembre 1718; MC/ET/XXXVIII/170
    - Gohel (Pierre) maître marbrier au Petit Calvaire § Convention et décharge, 8 septembre 1718; MC/ET/XXXVIII/170
    - Calogne (Georges de), menuisier, rue Saint-Denis § Inventaire après décès de la femme de .., 15 septembre 1718; MC/ET/XXXVIII/170
      inventaire après décès; Calogne, Georges de
    - Tricot (Etienne Claude), orfèvre, enclos du Temple § Mariage de .., 15 septembre 1718; MC/ET/XXXVIII/170
      contrat de mariage; Tricot, Etienne Claude
    - Bouchet (Nicolas), maître peintre § Testament du père de .., 18 septembre 1718; MC/ET/XXXVIII/170
      testament; Bouchet, Nicolas
    - Bouchet (Pierre), maître peintre, rue du Grand Hurleur § Testament de .., 18 septembre 1718; MC/ET/XXXVIII/170
      testament; Bouchet, Pierre
    - Vente de moitié de maison concernant Guillaume Leduc, architecte, entrepreneur des bâtiments du roi, rue d'Antin., 20 septembre 1718; MC/ET/XXXVIII/170
      acte de vente; Antin (rue d'); Leduc, Guillaume; architecte; chef d'entreprise
    - Navot (Louis), Compagnon doreur et peintre, rue Sainte Barbe § Constitution, 20 septembre 1718; MC/ET/XXXVIII/170
      constitution de rente; Navot, Louis
    - Henrion (Vincent) ciseleur rue de la Barillerie § Mariage de .., 21 septembre 1718; MC/ET/XXXVIII/170
      contrat de mariage; Henrion, Vincent
    - Rousseau (Jérôme) maître maçon rue du Gros Chenet § Constitution, 21 septembre 1718; MC/ET/XXXVIII/170
      constitution de rente; Rousseau, Jérôme
    - Devis et marché des ouvrages de maçonnerie, charpenterie etc... pour la construction de deux logements, écuries et remises de carrosses sur une place sise rue Saint-Denis., 30 septembre 1718; MC/ET/XXXVIII/170
      aucun plan
      devis; marché; Saint-Denis (rue)
    - Constitution concernant Nicolas Liévain, juré expert architecte, bourgeois de Paris, rue des Gravilliers., 30 septembre 1718; MC/ET/XXXVIII/170
      constitution de rente; Gravilliers (rue des); Liévain, Nicolas (16..-17..); architecte
    - Lamy (François) architecte rue Pierre Sarrajin § Constitution, 30 septembre 1718; MC/ET/XXXVIII/170
      Lamy, François
  - Minutes. 1718, octobre, octobre 1718; MC/ET/XXXVIII/171
    - Barroy (Bonaventure) maître Sculpteur rue des Vertus § bail, 2 octobre 1718; MC/ET/XXXVIII/171
      bail; Barroy, Bonaventure
    - Constitution à Nicolas Liévain, juré expert architecte, rue des Gravilliers., 3 octobre 1718; MC/ET/XXXVIII/171
    - Henriet (Nicolas), maître peintre, rue Montorgueil § Inventaire après décès du père de .., 4 octobre 1718; MC/ET/XXXVIII/171
      inventaire; Henriet, Nicolas
    - Consentement concernant Alexandre Benoist, peintre, rue au Maire., 7 octobre 1718; MC/ET/XXXVIII/171
      ratification; Maire (rue au); Benoist, Alexandre; peintre
    - Nelle (Jean), menuisier ordinaire des bâtiments du roi, rue Meslay § Consentement, 7 octobre 1718; MC/ET/XXXVIII/171
      ratification; Nelle, Jean
    - Lelong (Jean) Sculpteur aux Piliers des Potiers d'étain § Consentement, 7 octobre 1718; MC/ET/XXXVIII/171
      Lelong, Jean
    - Perrard (Robert) maître doreur sur métaux rue Michel Lecomte § transport, 10 octobre 1718; MC/ET/XXXVIII/171
      Perrard, Robert
    - Contrat de mise en apprentissage, pour 5 ans, entre Jean-Baptiste Bernard, bourgeois de Paris, et François Duval, maître peintre, au profit de François Bernard, âgé de 15 ans, fils de Jean-Baptiste, logé, nourri et blanchi par son maître, moyennant 125 livres (approuvé par les jurés en charge)., 11 octobre 1718; MC/ET/XXXVIII/171
      contrat d'apprentissage; Bernard, François; Bernard, Jean-Baptiste; Duval, François; peintre
    - Duval (François), maître peintre, rue Frépillon § Apprentissage, 11 octobre 1718; MC/ET/XXXVIII/171
    - Delafontaine (Sulpice) maître maçon rue Frepillon § bail, 11 octobre 1718; MC/ET/XXXVIII/171
      bail; Delafontaine, Sulpice
    - Contrat de mise en apprentissage, pour 5 ans, entre Antoine Troude, cocher, et Marin Depille, maître peintre et sculpteur, au profit d'Antoine Joseph Troude, âgé de 15 ans, fils d'Antoine, logé, nourri et blanchi par son maître, moyennant 158 livres (approuvé par les jurés en charge)., 12 octobre 1718; MC/ET/XXXVIII/171
      contrat d'apprentissage; Depille, Marin; Troude, Antoine; Troude, Antoine Joseph; conducteur de véhicules; peintre; sculpteur
    - Depille (Marin), maître peintre et sculpteur, place de Grève § Apprentissage, 12 octobre 1718; MC/ET/XXXVIII/171
      contrat d'apprentissage; Depille, Marin
    - Compte par Bénédict-Marie de Durand de Vilblain, veuve de François Dalesso marquis d'Eragny, gouverneur et lieutenant général pour le roi des iles et terres fermes d'Amérique, à Alexandre Dalesso marquis d'Eragny, son fils, relativement à la succession dudit marquis père., 15 octobre 1718; MC/ET/XXXVIII/171
      MC/RE/XXXVIII/3
      Actes signalés par Thierry Boudignon, 2003-2012 (base de données migrée: voir contexte dans le Plan d’orientation général - Notaires de Paris, guides thématiques du Minutier).
      compte; Amérique; Dalesso d'Eragny, Alexandre (1643-1691); Dalesso d'Eragny, Alexandre François (1688-172.?); Durand de Villeblain, Marie Bénédicte (1656?-1742); administrateur; gouverneur
    - Quesnel (Jacques), maître peintre, rue de Clery § bail, 21 octobre 1718; MC/ET/XXXVIII/171
    - Horquet (Louis) marchand maître tapissier rue de la Tisseranderie § atermoiement des créanciers de .., 23 octobre 1718; MC/ET/XXXVIII/171
      Horquet, Louis
  - Minutes. 1718, novembre, novembre 1718; MC/ET/XXXVIII/172
    - Bourbon (Gaspard de) maître maçon rue du Beauregard § désistement du devis, 9 novembre 1718; MC/ET/XXXVIII/172
      devis; Bourbon, Gaspard de
    - Cordier (Pierre François) lapidaire fg Saint Martin § Mariage de .., 10 novembre 1718; MC/ET/XXXVIII/172
      contrat de mariage; Cordier, Pierre François
    - Ormancey (Nicolas) marchand évantailliste rue aux Ours § Mariage de .., 11 novembre 1718; MC/ET/XXXVIII/172
      contrat de mariage; Ormancey, Nicolas
    - Lequin (Charles) marchand orfèvre rue Darnétal § Inventaire après décès de .., 15 novembre 1718; MC/ET/XXXVIII/172
      inventaire; Lequin, Charles
    - Lalouche (Jean) maçon; rue de la Croix § bail, 16 novembre 1718; MC/ET/XXXVIII/172
    - Seigneur (Jean), peintre sculpteur et doreur, rue au Maire § bail à .., 16 novembre 1718; MC/ET/XXXVIII/172
    - Seigneur (Jean) maître sculpteur rue au Maire § reconnaissance, 16 novembre 1718; MC/ET/XXXVIII/172
      reconnaissance; Seigneur, Jean
    - Seigneur (Jean) maître sculpteur § Reconnaissance du fils de feu -, 16 novembre 1718; MC/ET/XXXVIII/172
    - Potin (Félix), maître menuisier, rue Neuve Saint-Roch § Constitution, 18 novembre 1718; MC/ET/XXXVIII/172
      constitution de rente; Potin, Félix
    - Cheron (Paul), maître peintre et doreur § Constitution, 18 novembre 1718; MC/ET/XXXVIII/172
      constitution de rente; Cheron, Paul
    - Contrat de mise en apprentissage, pour 3 ans, entre Claude Brandin, femme de François Bourbier, officier du duc de Berry, auparavant veuve de Denis Foucault, maître peintre, et Mathieu Antoine Bourgoin, maître peintre, au profit de Nicolas Foucault, ledit Nicolas Foucault travaillera aux heures convenables sans sortir pour prendre ses repas, son maître lui payera 15 s. par jour ouvrable., 20 novembre 1718; MC/ET/XXXVIII/172
      contrat d'apprentissage; Berry, Charles de France (1686-1714, duc de); Bourbier, François; Bourgoin, Mathieu Antoine; Brandin, Claude; Foucault, Denis; Foucault, Nicolas; intendant particulier (Ancien Régime); peintre
    - Hudié (François), maître peintre doreur, rue de la Mortellerie § bail à .., 20 novembre 1718; MC/ET/XXXVIII/172
      bail; Hudié, François
    - Bourgoin (Mathieu Antoine), maître peintre, rue du Cimetière Saint-Nicolas-des-Champs § Alloué, 20 novembre 1718; MC/ET/XXXVIII/172
      contrat de travail; Bourgoin, Mathieu Antoine
    - Huguet (Jacques) maître maçon Cul de Sac de l'Empereur § Mariage de la fille de .., 20 novembre 1718; MC/ET/XXXVIII/172
      contrat de mariage; Huguet, Jacques
    - Malvault (Germain) maître doreur sur métaux rue Jean Robert § Ventes, 21 novembre 1718; MC/ET/XXXVIII/172
      acte de vente; Malvault, Germain
    - Maigret (Nicolas) maître maçon rue Frepillon § Création de pension Viagère, 24 novembre 1718; MC/ET/XXXVIII/172
    - Mariage entre Nicaise BOICLER, maître à danser, faubourg Saint Denis, veuf, et Marie Françoise DOLIGER, fille de Noël DOLIGER, tailleur d'habits à Puiseux-Pontoise. Parmi les témoins, Pierre BOICLER, maître à danser, faubourg Saint-Marcel, et Etiennette MILLET, sa femme, père et mère du futur., 25 novembre 1718; MC/ET/XXXVIII/172
      contrat de mariage; Saint-Denis (faubourg); Saint-Marcel (faubourg); Boicler, Nicaise; Doliger, Marie-Françoise; Doliger, Noël; Boicler, Pierre; Millet, Etiennette; enseignant; danseur; tailleur d'habits
    - Morice (Guillaume), Compagnon peintre, rue des Gravilliers § Vente, 27 novembre 1718; MC/ET/XXXVIII/172
      acte de vente; Morice, Guillaume
    - Béranger (Pierre) maître peintre sur le Pont au Change § apprentissage, 28 novembre 1718; MC/ET/XXXVIII/172
    - Sevin (François), maître menuisier, rue des Gravilliers § Abandonnement et création de rente viagère, 29 novembre 1718; MC/ET/XXXVIII/172
      cession; Sevin, François
    - Durand (Charles), maître peintre, rue de Bourbon § Transport à .., 30 novembre 1718; MC/ET/XXXVIII/172
      cession; Durand, Charles
  - Minutes. 1718, décembre, décembre 1718; MC/ET/XXXVIII/173
    - Devis et marché de maçonnerie à faire pour la construction d'une maison sise rue Saint-Jean-de-Beauvais, appartenant à Bertrande Hecquan.- Devis et marché entre Pierre Hecquan, architecte, et Charles Bono, maître maçon., 7 décembre 1718; MC/ET/XXXVIII/173
      devis; marché; Jean-de-Beauvais (rue); Bono, Charles; Hecquan, Bertrande; Hecquan, Pierre; architecte; maçon
    - Girard (Jacques) maître maçon, entrepreneur de bâtiments à Paris § bail par la veuve de .., 7 décembre 1718; MC/ET/XXXVIII/173
      bail; Girard, Jacques
    - brodeur (alloué) § Contrat pour 2 ans entre Charles Antoine Tholé, maître brodeur, et Nicolas Hellard, maître brodeur, au profit de Charles Honoré Tollé, âgé de 14 ans, fils de Charles Antoine. Logé, nourri et blanchi par son maître. Moyennant 60 livres., 8 décembre 1718; MC/ET/XXXVIII/173
    - Quittance concernant Pierre Denis Martin, peintre ordinaire et pensionnaire du roi, rue Meslay., 9 décembre 1718; MC/ET/XXXVIII/173
      quittance; Meslay (rue); Martin, Pierre Denis; peintre
    - Pillon le jeune (Denis) marchand joaillier quai de la Mégisserie § quittance, 9 décembre 1718; MC/ET/XXXVIII/173
      quittance; Pillon le Jeune, Denis
    - Brissler (Jean Baptiste) Sculpteur rue des Vertus § bail à .., 11 décembre 1718; MC/ET/XXXVIII/173
      bail; Brissler, Jean Baptiste
    - Ferret (Philippe) maître doreur rue au Maire § transport de rente, 12 décembre 1718; MC/ET/XXXVIII/173
      transport de droits; Ferret, Philippe
    - Coifrel (François) maître menuisier rue de Charenton § Vente, 13 décembre 1718; MC/ET/XXXVIII/173
      acte de vente; Coifrel, François
    - Etat de la maison sise faubourg Saint-Martin: jardin et petit corps de logis, au bout, ensemble les arbres, treillages, berceau, plantes et autres choses dont le jardin est garni.- Bail., 18 décembre 1718; MC/ET/XXXVIII/173
      pièce annexe
      bail; Saint-Martin (faubourg)
    - Audry (Jean) maître peintre rue Saint Denis § Mariage du fils de .., 18 décembre 1718; MC/ET/XXXVIII/173
      contrat de mariage; Audry, Jean
    - Transport de rente à Pierre Hecquan, juré expert, entrepreneur de bâtiments, rue neuve Saint-Laurent., 18 décembre 1718; MC/ET/XXXVIII/173
      transport de droits; Neuve-Saint-Laurent (rue); Hecquan, Pierre; chef d'entreprise
    - Contrat de mise en apprentissage, pour 5 ans, entre Nicolas Delacroix, cordonnier, et Louis Montigny, maître peintre, au profit de Nicolas Delacroix, fils, âgé de 14 ans, nourri par son maître les jours ouvrables, son père le fera blanchir et lui fournira un lit, sans deniers déboursés (approuvé par les jurés en charge)., 21 décembre 1718; MC/ET/XXXVIII/173
      contrat d'apprentissage; Delacroix, Nicolas (fils); Delacroix, Nicolas (père); Montigny, Louis; cordonnier; peintre
    - Montigny (Louis), maître peintre, sur le Quai Neuf § apprentissage, 21 décembre 1718; MC/ET/XXXVIII/173
    - Collot (François) maître ébéniste rue Saint Martin § quittance et obligation, 23 décembre 1718; MC/ET/XXXVIII/173
      obligation; quittance; Collot, François
    - Durant (Robert) maître menuisier rue Saint Martin § Testament de .., 23 décembre 1718; MC/ET/XXXVIII/173
      testament; Durant, Robert
    - Mathelin (Nicolas), maître menuiser, rue Frépillon § Constitution, 25 décembre 1718; MC/ET/XXXVIII/173
      constitution de rente; Mathelin, Nicolas
    - Caron (Pierre Simon) maître doreur sur fer, fonte et laiton § Compte, 29 décembre 1718; MC/ET/XXXVIII/173
      Caron, Pierre Simon
    - Constitution concernant Nicolas Liévain, juré expert architecte, rue des Gravilliers., 31 décembre 1718 - 1718; MC/ET/XXXVIII/173
  - Minutes. 1719, janvier, janvier 1719; MC/ET/XXXVIII/174
    - Contrat de mise en apprentissage, pour 5 ans, entre André Richard, fils de Jean Richard, aubergiste, et Antoine Guillon, maître peintre et doreur, logé, nourri et blanchi par son maître, moyennant 100 livres (approuvé par les jurés en charge)., 3 janvier 1719; MC/ET/XXXVIII/174
      contrat d'apprentissage; Guillon, Antoine; Richard, André; Richard, Jean; hôtelier; décorateur; peintre
    - Pellé (Jacques) marbrier rue Beauregard § Inventaire après décès de .., 5 janvier 1719; MC/ET/XXXVIII/174
      inventaire; Pellé, Jacques
    - Gallas (Jean Baptiste) marchand tapissier fg. Saint Antoine § bail à .., 6 janvier 1719; MC/ET/XXXVIII/174
      bail; Gallas, Jean Baptiste
    - VARRIN (Pierre) sculpteur ordinaire du roi demeurant rue Neuve Saint-Laurent, par Saint-Nicolas-des-Champs § Contrat de mariage entre Louis PETIOT, caissier de la banque royale, demeurant rue Pastourelle, et Madeleine VARRIN, fille de -., 8 janvier 1719; MC/ET/XXXVIII/174
      contrat de mariage; Varrin, Pierre
    - Lalouche (Jean de) maçon; rue de la Croix § procuration, 10 janvier 1719; MC/ET/XXXVIII/174
      procuration; Lalouche, Jean de
    - Contrat de mise en apprentissage, pour 5 ans, entre Nicolas Frontier, maître sellier-carrossier, et Louis Thibault, sculpteur du roi, au profit de Pierre Travergé, âgé de 19 ans, fils de Jean Travergé, maître sellier, logé, nourri et blanchi par son maître, sans deniers déboursés (approuvé par les jurés en charge)., 11 janvier 1719; MC/ET/XXXVIII/174
      contrat d'apprentissage; Frontier, Nicolas; Thibault, Louis; Travergé, Jean; Travergé, Pierre; carrossier; sculpteur; sellier
    - Contrat de mise en apprentissage, pour 5 ans, entre Mathieu Blotin, joaillier, et François Leroy, maître peintre et sculpteur, au profit de François Antoine Blotin, âgé de 14 ans, fils de Mathieu, logé, nourri et blanchi par son maître, moyennant 150 livres., 15 janvier 1719; MC/ET/XXXVIII/174
      contrat d'apprentissage; Blotin, François Antoine; Blotin, Mathieu; Leroy, François; orfèvre; peintre; sculpteur
    - Ratification de Marie-Bénédict de Durand de Vilblain, veuve de François Dalesso marquis d'Eragny, gouverneur et lieutenant général pour les roi des îles et terres d'Amérique du contrat de mariage entre Alexandre-François Dalesso sieur d'Eragny, lieutenant d'une compagnie du détachement de la marine à la Martinique, et Catherine Pocquet. A la suite, nomination d'un exécuteur testamentaire., 15 janvier 1719 - 4 mai 1738; MC/ET/XXXVIII/174
      Précisions sur les lieux: La Martinique (île, France)
      ratification; Martinique (département); Dalesso d'Eragny, Alexandre François (1688-172.?); Durand de Villeblain, Marie Bénédicte (1656?-1742); Pocquet, Catherine; administrateur; gouverneur; officier (armée)
    - Amyot (Jacques) marchand évantailliste rue Boury l'Abbé § Consentement, 18 janvier 1719; MC/ET/XXXVIII/174
      Amyot, Jacques
    - Tricot (Sieur) maître maçon § Procuration, 21 janvier 1719; MC/ET/XXXVIII/174
      procuration; Tricot, M.
    - Brebion (Jacques) marchand joaillier rue de Charonne § Vente de maison, 24 janvier 1719; MC/ET/XXXVIII/174
      acte de vente; Brebion, Jacques
    - Charlefosse (Etienne), compagnon peintre, rue au Maire § Désistement du mariage, 26 janvier 1719; MC/ET/XXXVIII/174
      contrat de mariage; Charlefosse, Etienne
    - Guillon (Antoine), maître peintre et doreur, rue de la Pelleterie § Apprentissage, 3 juin 1719; MC/ET/XXXVIII/174
      contrat d'apprentissage; Guillon, Antoine
  - Minutes. 1719, février, février 1719; MC/ET/XXXVIII/175
    - Delivet (Nicolas) maître maçon rue Darnétal § Vente de maison à .., 1er février 1719; MC/ET/XXXVIII/175
    - Malet (François), maître menuisier, rue de Cléry § Vente de maison, 1er février 1719; MC/ET/XXXVIII/175
      acte de vente; Malet, François
    - Pelletier (Pierre), menuisier, rue de Bretagne § Mariage du fils de .., 5 février 1719; MC/ET/XXXVIII/175
    - Pelletier (Pierre), menuisier, rue de Bretagne § Mariage de..., 5 février 1719; MC/ET/XXXVIII/175
    - Mathelin (Nicolas), maître menuisier, rue Frépillon § Bail, 7 février 1719; MC/ET/XXXVIII/175
      bail; Mathelin, Nicolas
    - Pinault (Etienne), maître menuisier, rue Guérin Boisseau § Mariage de .., 7 février 1719; MC/ET/XXXVIII/175
      contrat de mariage; Pinault, Etienne
    - Devarieux (Guillaume) maître serrurier rue du Temple § Inventaire après décès de .., 10 février 1719; MC/ET/XXXVIII/175
      inventaire; Devarieux, Guillaume
    - Hubert (Gabriel) fondeurs rue du Petit Lion § Mariage de .., 14 février 1719; MC/ET/XXXVIII/175
      contrat de mariage; Hubert, Gabriel
    - Girard (Jacques) maître maçon, entrepreneur de bâtiments rue au Maire § Vente, 18 février 1719; MC/ET/XXXVIII/175
      acte de vente; Girard, Jacques
    - Fournier (Antoine) maître menuisier à Soissons § traité, 18 février 1719; MC/ET/XXXVIII/175
      Fournier, Antoine
    - Baillet (Jean) doreur sur bois rue Frepot § Mariage de .., 19 février 1719; MC/ET/XXXVIII/175
      contrat de mariage; Baillet, Jean
    - Titre nouvel concernant Antoine Pezey, peintre d'histoire, héraut d'armes et généalogiste de l'ordre du Mont-Carmel, ancien directeur de l'académie Saint-Luc., 21 février 1719; MC/ET/XXXVIII/175
      titre nouvel; Pezey, Antoine; peintre; directeur d'établissement d'enseignement
    - Contrat de mise en apprentissage, pour 5 ans, entre Pierre Nicolas Morizet, et Nicolas Claude Daverdy, maître peintre, logé, nourri et blanchi par son maître, sans deniers déboursés (approuvé par les jurés en charge)., 22 février 1719; MC/ET/XXXVIII/175
      contrat d'apprentissage; Daverdy, Nicolas Claude; Morizet, Pierre Nicolas; peintre
    - Daverdy (Nicolas Claude), maître peintre, rue Comtesse d'Artois § Apprentissage, 22 février 1719; MC/ET/XXXVIII/175
      contrat d'apprentissage; Daverdy, Nicolas Claude
    - Delorme (Henri Philippe) maître horloger rue Darnétal § Vente à .., 22 février 1719; MC/ET/XXXVIII/175
      acte de vente; Delorme, Henri Philippe
    - Devis et marché pour la construction de deux petits corps de logis, rue Neuve-Saint-Laurent, par Sébastien Cugret, maître maçon, pour Charles Hanard, sculpteur., 22 février 1719; MC/ET/XXXVIII/175
      devis; marché; Neuve-Saint-Laurent (rue); Cugret, Sébastien; Hanard, Charles; maçon; sculpteur
    - Dépôt et reconnaissance de compte par Pierre Mignard, peintre, demeurant à Avignon, de présent à Paris, à propos de la succession de feu Paul Mignard, peintre du roi., 27 février 1719; MC/ET/XXXVIII/175
      dépôt de pièces; compte; Avignon (Vaucluse); Mignard, Paul; Mignard, Pierre; peintre
    - Le duc (Michel) maître maçon rue Royale § Convention, 28 février 1719; MC/ET/XXXVIII/175
      Le Duc, Michel
    - Girardin (Nicolas), maître peintre, rue de Taranne § Apprentissage, 12 mars 1719; MC/ET/XXXVIII/175
      contrat d'apprentissage; Girardin, Nicolas
    - Noël (François), maître peintre et doreur, rue du Petit Pont § apprentissage, 26 mars 1719; MC/ET/XXXVIII/175
      contrat d'apprentissage; Noël, François
  - Minutes. 1719, mars, mars 1719; MC/ET/XXXVIII/176
    - Dujus (Edme) marchand faïencier émailleur rue Saint Denis § Donation de la femme de .., 2 mars 1719; MC/ET/XXXVIII/176
      donation; Dujus, Edmé
    - Contrat de mise en apprentissage, pour 5 ans, entre Charles Duvau, ouvrier en soie, et Louis Touzé, maître peintre académiste du roi, au profit de Michel Duvau, âgé de 20 ans, fils de Charles, moyennant 144 livres (approuvé par les jurés en charge)., 10 mars 1719; MC/ET/XXXVIII/176
      contrat d'apprentissage; Duvau, Charles; Duvau, Michel; Touzé, Louis; tisserand; peintre
    - Apprentissage concernant Louis Touzé, maître peintre académiste du roi, rue Bourg-L'Abbé., 10 mars 1719; MC/ET/XXXVIII/176
      contrat d'apprentissage; Bourg-l'Abbé (rue du); Touzé, Louis; peintre
    - Contrat de mise en apprentissage, pour 5 ans, entre Pierre Berthault, maître sellier, et Nicolas Girardin, maître peintre, au profit de Jacques Berthault, âgé de 17 ans, fils de Pierre, logé et nourri par son maître, moyennant 200 livres (approuvé par les jurés en charge)., 12 mars 1719; MC/ET/XXXVIII/176